---
title: "Tugas 05 Solutions - Soal 3"
author: "Roni Yunis"
date: "6/16/2021"
output: pdf_document
---

# Load Packages
```{r}
library(lpSolve)
```

**Soal No. 3**
1. Identifikasi variabel keputusan

Polo T-Shirts = P
Basic T-Shirts = B
Mock Neck T-Shirts = MN
Singlets = SL
Short Pants = SP

2. Objective Function

$Z = 4.72P + 3.62B + 3.43MN + 3.10SL + 6.75SP$

3. Contraint Definition/Persamaan Linear 
$315P + 200B + 195MN + 180SL + 280SP <= 38665000$

$230P + 110B + 140MN + 100SL + 200SP <= 26638120$

$12.5P + 5.5B + 6.3MN + 4.25SL + 7.5SP <= 1009008$

$31P + 19.1B + 20.1MN + 37.5SL + 20.1SP <= 4979414$

$1.8P + 1.1B + 1.7MN + 1.1SL + 2.6SP <= 346200$

$22.7P + 5.4B + 10.4MN + 4.5SL + 40.1SP <= 2670300$

$2P + 1.3B + 1.9MN + 1.3SL + 2.6SP <= 371700$

4. Non Negative Constraints: 
P >= 0, B >= 0, MN >= 0, SL >= 0, SP >= 0

# Linear Optimization Model - SOal No. 3
## Set Decision Variable
```{r}
birr <-  data.frame("P"= c(315, 230, 12.5, 31, 1.8, 22.7, 2, 4.72),
                    "B"= c(200, 110, 5.5, 19.1, 1.1, 5.4, 1.3, 3.62),
                    "MN"= c(195, 140, 6.3, 20.1, 1.7, 10.4, 1.9, 3.43),
                    "SL"= c(180, 100, 4.25, 37.5, 1.1, 4.5, 1.3, 3.10),
                    "SP"= c(280, 200, 7.5, 20.1, 2.65, 40.1, 2.65, 6.75))
birr
```

```{r}
obj.in <-  c(4.72, 3.62, 3.43, 3.10, 6.75)
```


## Contraint Matrix
```{r}
const.mat <-  matrix(c(315, 200, 195, 180, 280, 230, 110, 140, 100, 200, 
                       12.5, 5.5, 6.3, 4.25, 7.55, 31, 19.1, 20.1, 37.5, 
                       20.1, 1.8, 1.1, 1.7, 1.1, 2.6, 22.7, 5.4, 10.4, 
                       4.5, 40.1, 2, 1.3, 1.9, 1.3, 2.6), nrow = 7, ncol = 5, byrow = TRUE)
const.mat
```

## Defining Contraints
```{r}
const.fabric = 38665000 #in gram
const.thread = 26638120 #in meter
const.Labor = 1009008 #in Birr
const.over = 4979414 #in Birr
const.cuttime = 346200 #in minutes
const.sewingtime = 2670300 #in minutes
const.finishtime = 371700 #in minutes

```

## RHS for Contraints
```{r}
const.rhs  <-  c(const.fabric, const.thread, const.Labor, const.over, 
                 const.cuttime, const.sewingtime, const.finishtime)
```

## Direction for Contraints
```{r}
const.dir = c("<=", "<=", "<=", "<=", "<=", "<=", "<=")
```

## Finding Optimum Solution
```{r}
optimal.soal3 <- lp(direction = "max", obj.in, const.mat, const.dir, const.rhs)
summary(optimal.soal3)
```
## Objective Value
```{r}
optimal.soal3$solution
```
Dari hasil diatas, didapatkan bahwa nilai: 
P = 0
B = 62313
MN = 0
SL = 66674
SP = 50717

## Value of objective function at optimal point
```{r}
optimal.soal3$objval
```
# Conclusion
Berdasarkan hasil optimasi yang didapatkan bahwa solusi optimal untuk nilai maksimum profit dari XYZ yang didapatkan adalah 774608



