---
title: "Tugas 05 Solutions - Soal 2"
author: "Roni Yunis"
date: "6/16/2021"
output: pdf_document
---

# Load Packages
```{r}
library(lpSolve)
```

**Soal No. 2**
1. Identifikasi variabel keputusan

Book = b
Calculator = c

2. Objective Function

$Z = 20b + 18c$

3. Contraint Definition/Persamaan Linear 
$5b + 4c <= 27000$

$5b + 15Pc <= 43200$

4. Non Negative Constraints: 
b >= 0, c >= 0

# Linear Optimization Model - SOal No. 2
## Set Decision Variable
```{r}
bookcalcu <-  data.frame("b"= c(5, 5, 20),"c"= c(4, 15, 18))
bookcalcu
```

```{r}
obj.in <-  c(20, 18)
```


## Contraint Matrix
```{r}
const.mat <-  matrix(c(5, 4, 5, 15), nrow = 2, ncol = 2, byrow = FALSE)
const.mat
```

## Defining Contraints
```{r}
const.cost <-  27000
const.times <-  43200 #in minutes

```

## RHS for Contraints
```{r}
const.rhs  <-  c(const.cost, const.times)
```

## Direction for Contraints
```{r}
const.dir = c("<=", "<=")
```

## Finding Optimum Solution
```{r}
optimal.soal2 <- lp(direction = "max", obj.in, const.mat, const.dir, const.rhs)
summary(optimal.soal2)
```
## Objective Value of b and c
```{r}
optimal.soal2$solution
```
Dari hasil diatas, didapatkan bahwa, nilai b = 5400, dan c=0

## Value of objective function at optimal point
```{r}
optimal.soal2$objval
```
# Conclusion
Berdasarkan hasil optimasi yang didapatkan bahwa solusi optimal untuk nilai maksimal profit yang didapatkan adalah 10800

