---
title: "Tugas 05 Solutions - Soal 1"
author: "Roni Yunis"
date: "6/16/2021"
output: pdf_document
---

# Load Packages
```{r}
library(lpSolve)
```

**Soal No. 1**
1. Identifikasi variabel keputusan

Product 1 = P1
Product 2 = P2

2. Objective Function

$Z = 20P1 + 60P2$

3. Contraint Definition/Persamaan Linear 
$30P1 + 20P2 <= 2700$

$5P1 + 10P2 <= 850$

$P1 + P2 <= 95$

4. Non Negative Constraints: 
P1 >= 0, P2 >= 0

# Linear Optimization Model - SOal No. 1
## Set Decision Variable
```{r}
SB <-  data.frame("P1"= c(30, 5, 1, 20),"P2"= c(20, 10, 1, 60))
SB
```

```{r}
obj.in <-  c(20, 60)
```


## Contraint Matrix
```{r}
const.mat <-  matrix(c(30, 5, 1, 20, 10, 1), nrow = 3, ncol = 2, byrow = FALSE)
const.mat
```

## Defining Contraints
```{r}
const.WH <-  2700
const.MH <-  850
const.ton <-  95
```

## RHS for Contraints
```{r}
const.rhs  <-  c(const.WH, const.MH, const.ton)
```

## Direction for Contraints
```{r}
const.dir = c("<=", "<=", ">=")
```

## Finding Optimum Solution
```{r}
optimal.soal1 <- lp(direction = "max", obj.in, const.mat, const.dir, const.rhs)
summary(optimal.soal1)
```
## Objective Value of P1 and P2
```{r}
optimal.soal1$solution
```
Dari hasil diatas, didapatkan bahwa, nilai P1 = 20, dan P2=75

## Value of objective function at optimal point
```{r}
optimal.soal1$objval
```
# Conclusion
Berdasarkan hasil optimasi yang didapatkan bahwa solusi optimal untuk nilai maksimal profit yang didapatkan adalah 4900

